【裁判字號】    98,訴,3075
【裁判日期】    981126
【裁判案由】    毒品危害防制條例
【裁判全文】
臺灣臺中地方法院刑事判決              98年度訴字第3075號
公  訴  人  臺灣臺中地方法院檢察署檢察官
被      告  乙○○
指定辯護人  本院公設辯護人  丙○○
上列被告因毒品危害防制條例案件，經檢察官提起公訴（98年度
偵字第15534號、第17162號），本院判決如下：
    主    文
乙○○犯如附表「罪名」欄所示之罪，各處如附表所示之刑。應
執行有期徒刑玖年陸月。扣案之第二級毒品甲基安非他命壹包（
驗餘淨重零點參伍肆公克及內含甲基安非他命之包裝袋壹個）沒
收銷燬之。扣案之SAMSUNG  ANYCALL手機壹支（序號00000
0000000000號，含門號0000000000號 SIM
卡壹枚）、分裝袋壹包及塑膠鏟管壹支均沒收。未扣案之販賣第
二級毒品所得新臺幣壹萬貳仟伍佰元沒收之，如全部或一部不能
沒收時，以其財產抵償之。
    事    實
一、乙○○（綽號「阿帕」或「阿帕姊」，原為泰國籍，行為時
    已取得中華民國國籍）明知甲基安非他命係毒品危害防制條
    例第 2條第2項第2款所規定之第二級毒品，不得非法持有、
    販賣，竟意圖營利，基於販賣第二級毒品甲基安非他命之犯
    意，以每包新台幣（下同）5,000 元之價格，向真實姓名年
    籍不詳綽號「阿坤」之泰國籍男子購入數量不詳之第二級毒
    品甲基安非他命後，予以分裝，並以其所有裝置門號000000
    0000號之行動電話作為對外聯絡交易第二級毒品甲基安非他
    命之工具，先後於附表所示時間、地點，以附表所示價格、
    方式，販賣如附表所示數量之第二級毒品甲基安非他命予他
    威(MUNCHUN THAWIT）、劉崑源、詹達（ TUNGPILA JANDA）
    、瓦恰拉（PHANUWET WICHARA）、西查(SAMRUAMCHIT SITTH
    -ICHA）、蘇威（SANGNGAM SUWIT）、尼帖（ DANOI NITHET
    ）、阿庭（LONGRAK U THEN )等人，而獲取價差之利潤。劉
    崑源於98年 3月30日上午11時許向乙○○購得如附表編號(二)
    所示之第二級毒品甲基安非他命 1包後，旋於同日上午，在
    臺中縣大甲鎮○○路旁車上，施用第二級毒品甲基安非他 1
    次，並於翌日中午12時30分許，在其臺中縣大甲鎮○○路21
    92巷11號住處，為警搜索查獲，當場扣得上開其向乙○○購
    買施用剩餘之第二級毒品甲基安非他命1包(驗餘淨重0.0247
    公克)，復經劉崑源供出係向使用門號 0000000000號行動電
    話之人購買上開第二級毒品甲基安非他命，臺灣臺中地方法
    院檢察署檢察官即指揮臺中市警察局、行政院海岸巡防署海
    岸巡防總局中部地區巡防局第三海岸巡防總隊，向本院聲請
    對上開行動電話門號實施通訊監察，發現乙○○以上開門號
    行動電話與他威、詹達、瓦恰拉、西查、蘇威、尼帖、阿庭
    等泰國籍勞工聯繫交易第二級毒品甲基安非他事宜。嗣為警
    於98年 6月18日上午11時40分許，持本院核發之搜索票前往
    乙○○設於臺中縣大甲鎮○○路4之2號之戶籍地執行搜索，
    再經乙○○同意，至其臺中縣大甲鎮○○路12巷17號居所執
    行搜索，當場扣得乙○○所有之第二級毒品甲基安非他命 1
    包（含袋重0.7公克，驗餘淨重0.354公克）、裝置上開門號
    0000000000號SIM卡之SAMSUNG ANYCALL牌行動電話1支(序號
    000000000000000號)、分裝袋1包及塑膠鏟管1支。
二、案經臺中市警察局報告及臺灣臺中地方法院檢察署檢察官自
    動檢舉偵查起訴。
    理    由
一、證據能力：
  (一)按偵查犯罪機關依法定程序監聽之錄音，係以監聽之錄音帶
    為其調查犯罪所得之證據，司法警察依據監聽錄音結果予以
    翻譯而製作之通訊監察譯文，乃該監聽錄音帶內容之顯示，
    此為學理上所稱之「派生證據」，屬於文書證據之一種。於
    被告或訴訟關係人對其譯文之真實性發生爭執或有所懷疑時
    ，法院固應依刑事訴訟法第165條之 1第2項規定，勘驗該監
    聽錄音帶以踐行調查證據之程序，俾確認該錄音聲音是否為
    通訊者本人及其內容與通訊監察譯文之記載是否相符，或傳
    喚該通訊者為證據調查。倘被告或訴訟關係人對該通訊監察
    譯文之真實性並不爭執，即無勘驗辨認其錄音聲音之調查必
    要性，法院於審判期日如已踐行提示通訊監察譯文供當事人
    辨認或告以要旨，使其表示意見等程序並為辯論者，其所為
    之訴訟程序即無不合 (最高法院 97年度臺上字第561號刑事
    判決意旨參照)。查本件被告乙○○持用之門號 0000000000
    號行動電話號碼經實施監聽、錄音（經本院以98年聲監字第
    475號核發通訊監察書，監察期間自98年4月28日上時10許起
    至98年5月27日10時許止，見臺灣臺中地方法院檢察署98 年
    度他字第1651號偵查卷《下稱他字卷》第 204頁），本院審
    酌上開通訊監察書之核發及記載事項，均符合通訊保障及監
    察法之相關規定，且上開通訊監察期間並無逾30日之情，本
    案依前述通訊監察書實施之監聽、錄音，自屬合法。則依監
    聽所得錄音，依憑機械力錄製，未經人為操作、不摻雜個人
    主觀意念，具證據能力；而將上述具有證據能力之監聽所得
    錄音具體以文字紀錄，屬公務員本於職務製作的紀錄文書，
    譯文所載內容，並無顯然不可信之情，依刑事訴訟法第 159
    條之4第1款規定，亦得為證據。本件承辦警員依上開通訊監
    察所得之監聽錄音內容所製作之譯文，業經本院於審理時踐
    行調查證據程序，被告及其指定辯護人對該通訊監察譯文之
    真實性均不爭執，揆諸前揭說明，上開譯文自有證據能力。
  (二)次按被告以外之人於審判外之陳述，雖不符前 4條之規定（
    即刑事訴訟法第159條之1至同條之 4），而經當事人於審判
    程序同意作為證據，法院審酌該言詞陳述或書面陳述作成時
    之情況，認為適當者，亦得為證據；當事人、代理人或辯護
    人於法院調查證據時，知有第159條第1項不得為證據之情形
    ，而未於言詞辯論終結前聲明異議者，視為有前項之同意，
    刑事訴訟法第159條之5定有明文。查本案採為判決基礎之證
    據，除前揭(一)所示外，其餘被告以外之人即證人他威、劉崑
    源、詹達、瓦恰拉、西查、蘇威、尼帖、阿庭於警詢、偵查
    中之證述及其他書證，雖均為審判外之陳述，而屬傳聞證據
    ，惟本件當事人及辯護人就此部分審判外之陳述，均未曾於
    言詞辯論終結前爭執其證據能力或聲明異議，本院審酌該等
    言詞或書面陳述作成之情況，並無非出於任意性或不正取供
    ，或違法或不當情事，且客觀上亦無不可信之情況，堪認為
    適當，依刑事訴訟法第159條之5第 2項規定，均得作為證據
    。
  (三)又被告於98年 6月18日上午11時40分許，為警在臺中縣大甲
    鎮○○路4之2號戶籍地執行搜索，復經被告同意，至其臺中
    縣大甲鎮○○路12巷17號居所執行搜索，扣得如事實欄所示
    之物品，均非屬供述證據而無傳聞法則之適用，且上開扣案
    物品，均係依法定程序合法所扣得，且查無其他證據足以證
    明係執法人員以違法手段所取得，均有證據能力。
二、認定犯罪事實所憑之證據：
  (一)被告乙○○於警詢、偵查及本院審理時，均坦承有上開販賣
    第二級毒品甲基安非他命予證人他威、劉崑源、詹達、瓦恰
    拉、西查、蘇威、尼帖、阿庭之事實，核與下列證據相符而
    可採。
  (二)證人劉崑源、瓦恰拉、西查、蘇威、尼帖、阿庭於警詢、偵
    訊時，證人他威、詹達於警詢時，證述渠等分別以電話與被
    告持用之0000000000號行動電話聯絡，先後於附表所示時、
    地向被告購買第二級毒品甲基安非他命等情，均與被告供承
    販賣第二級毒品甲基安非他命予上開證人之情節相符（證人
    他威部分，見臺中市警察局中市警刑字第0980050519號警卷
    《下稱警卷》第18 -22頁；證人劉崑源部分，見他字卷第16
    、70-71頁、臺灣臺中地方法院檢察署98年度偵字第15534號
    偵查卷《下稱偵字卷》第34頁；證人詹達部分，見警卷第26
    -31頁；證人瓦恰拉部分，見他字卷第267-2 71、276-277頁
    ；證人西查部分，見他字卷第120-126、130-132頁；證人蘇
    威部分，見他字卷第95-99、103-105頁；證人尼帖部分，見
    他字卷第108-112、115-117頁；證人阿庭部分，見他字卷第
    82-87、90-91頁）。
  (三)證人他威、劉崑源、詹達、瓦恰拉、西查、蘇威、尼帖、阿
    庭等人均有施用第二級毒品甲基安非他命等情，有卷附之尿
    液檢驗報告4紙及法務部調查局鑑定書1紙可稽（見偵字卷第
    8 頁背面、第22-23、25-27、28-30、52-55頁），足徵上開
    證人均有施用第二級毒甲基安非他命之情形，確有購買第二
    級毒品之需求，所證自堪採信。
  (四)附表編號(二)販賣第二級毒品甲基安非他命予證人劉崑源部分
    ，並有被告持用之門號0000000000號行動電話雙向通聯紀錄
    1 份附卷可參（見他字卷第50頁），足證被告及證人劉崑源
    所述係以上開行動電話聯繫買賣毒品事宜之說詞，均屬實在
    。另附表編號(六)、(七)、(八)、(九)之販賣行為，並有卷附本院98
    年聲監字第475號核發通訊監察書影本各1份、被告所有之門
    號0000000000號行動電話通訊監察譯文可佐（見他字卷第20
    4、274、1 28、101-102、113頁）。
  (五)有扣案之第二級毒品甲基安非他命1包（驗餘淨重0.354公克
    ）、SAMSUNG ANYCALL手機 1支（序號000000000000000號，
    含門號0000000000號SIM卡壹枚）、分裝袋 1包及塑膠鏟管1
    支可資佐證。
  (六)扣案之第二級毒品甲基安非他命 1包經送鑑定，確檢出第二
    級毒品甲基安非他命（ Methamphetamine）成分，有行政院
    衛生署草屯療養院98年 7月17日草療鑑字第0980700106號鑑
    定書1紙附卷為憑（見偵字卷第48頁）。。
  (七)販賣甲基安非他命刑責至重，而我國政府一再宣示反毒決心
    ，施用、販賣毒品均屬違法行為，此為國人共識，不論是之
    前之肅清煙毒條例及現行之毒品危害防制條例，對吸毒、販
    毒行為均設刑罰明文，被告與上開證人等均僅係朋友關係，
    非屬至親，被告當無可能甘冒重典，多次購入價格不菲之毒
    品轉售證人等而不求任何利得之理，況被告於本院審理中坦
    認係以每包5,000元之價格購入，約分裝為7包左右，每包再
    以1,000元至1,500元不等之價格販賣等情（見本院卷第15頁
    背面），顯然被告販賣第二級毒品甲基安非他命予上開證人
    ，均有價差之獲利至為明確，足證被告確具有營利之意圖無
    疑。
  (八)綜上所述，本件事證已臻明確，被告上開販賣第二級毒品甲
    基安非他命之犯行均堪認定，應依法論科。
三、新舊法比較：
  (一)按被告為附表編號(一)～(九)之行為後，毒品危害防制條例第 4
    條、第17條業已修正，並於98年 5月20日公布，同年月22日
    施行；又法規之制定與法規之修正，如有特定生效日之必要
    者，依中央法規標準法第14條或第20條第 2項準用第14條之
    規定，應分別特定其施行日期。法規制定或前次修正基於特
    殊因素所特定之施行日期，並不適用於日後修正或再次修正
    之條文。又法律之制定或修正，若未明定施行日期者，中央
    法規標準法雖未規定應自何時生效，然法律既經制定或修正
    並經總統公布，自應依一般原則，自公布日起算至第3 日發
    生效力。至於92年7月9日修正公布之毒品危害防制條例第36
    條規定：「本條例自公布後六個月施行。」其立法理由係謂
    ：「(1)依修正草案第2條第3項規定，法務部需會同衛生署成
    立審議委員會每 3個月定期檢討調整毒品之分級及品項，而
    本次新增第四級毒品，有需要在新法施行前先經該審議會檢
    討後再調整公布，爰預留 6個月緩衝期，以利處理。(2)依本
    條例新修正之規定，有必要再訂定相關子法及修正相關法規
    ，以配合本條例之施行，故亦有需要預留適當緩衝期，以利
    訂頒相關子法及相關法規之配合修正。」故該條規定，顯係
    因應該次修正之需，始預留適當之緩衝期。與本次之修正並
    未定有施行日期之特別規定，且亦未明示係基於何特殊因素
    而修正，自並不能適用92年7月9日修正公布之毒品危害防制
    條例第36條自公布後6個月施行之規定（司法院98年6月29日
    院台廳刑一字第0980014643號函參照）。
  (二)按犯罪在刑法施行前，比較裁判前之法律孰為有利於行為人
    時，應就罪刑有關之一切情形，比較其全部之結果，而為整
    個之適用，不能割裂而分別適用有利益之條文（最高法院27
    年上字第2615號判例參照）。又最高法院95年 5月23日刑事
    庭第 8次會議決議，關於法律變更之比較適用原則，於比較
    時應就罪刑有關之共犯、未遂犯、想像競合犯、牽連犯、連
    續犯、結合犯，以及累犯加重、自首減輕暨其他法定加減原
    因（如身分加減）與加減比例等一切情形，本於統一性及整
    體性原則，綜其全部罪刑之結果而為比較。本件被告為附表
    編號(一)～(九)之行為後，法律已有變更，修正前毒品危害防治
    條例第4條第2項之規定為：「製造、運輸、販賣第二級毒品
    者，處無期徒刑或7年以上有期徒刑，得併科新臺幣7百萬元
    以下罰金。」，修正後毒品危害防治條例第4條第2項則規定
    為：「製造、運輸、販賣第二級毒品者，處無期徒刑或 7年
    以上有期徒刑，得併科新臺幣 1千萬元以下罰金。」。修正
    後之條文，將併科罰金之數額提高，經比較結果，對被告並
    非有利；而修正前毒品危害防制條例第17條之規定為：「犯
    第4條第1項至第4項、第5條第1項至第4項前段、第6條第1項
    至第4項、第7條第 1項至第4項、第8條第1項至第4項、第10
    條或第11條第1項、第2項之罪，供出毒品來源，因而破獲者
    ，得減輕其刑。」，修正後毒品危害防治條例第17條則規定
    ：「犯第4條至第8條、第10條獲第11條之罪，供出毒品來源
    ，因而查獲其他正犯或共犯者，減輕或免除其刑。犯第4條
    至第8條之罪於偵查及審判中均自白者，減輕其刑。」，修
    正前條文規定必須因而破獲上游毒品供應者，始得減輕其刑
    ，且僅得減輕其刑，其適用之條件較嚴，而修正後第 1項規
    定適用之條件較寬，且就刑部分為必減或得免，復增列第 2
    項關於於偵查及審判中均自白者減輕其刑之規定，經比較新
    、舊法結果，以修正後規定較有利於被告。綜上，依刑法第
    2條第1項之規定及前揭最高法院判例及決議綜其全部罪刑新
    舊法比較之結果，參以本件被告於偵查及審理中均自白其犯
    行，被告如附表編號(一)～(九)之行為，適用修正後之法律規定
    顯較修正前有利於被告，依刑法第2條第1項但書規定，該部
    分犯行應一體適用被告裁判時之毒品危害防制條例第4條第2
    項、第17條第2項之規定。
四、論罪科刑之理由：
  (一)按甲基安非他命係屬毒品危害防制條例第 2條第2項第2款所
    列管之第二級毒品。核被告乙○○如附表編號(一)～(七)、(九)～
    (十五)之行為，均係犯毒品危害防制條例第4條第2項之販賣第二
    級毒品既遂罪；如附表編號(八)之行為，係犯毒品危害防制條
    例第4條第6項、第 2項之販賣第二級毒品未遂罪。被告上開
    為販賣而持有第二級毒品甲基安非他命之低度行為，各為其
    販賣第二級毒品之高度行為所吸收，均不另論罪。被告所犯
    上開14次販賣第二級毒品既遂罪及 1次販賣第二級毒品未遂
    罪間，犯意各別，行為互殊，應予分論併罰。
  (二)被告已著手於附表編號(八)之販賣行為而交易未完成，應屬未
    遂犯，依刑法第25條第2項減輕其刑。
  (三)被告於偵查及審判中均自白如附表所示之販賣第二級毒品犯
    行，有各該偵查及本院審判筆錄可按，爰依98年 5月20日公
    布修正後毒品危害防制條例第17條第 2項規定減輕其刑，並
    就附表編號(八)部分之犯行遞減之。又本件既已依修正後毒品
    危害防制條例第17條第 2項之規定，減輕其刑，認並無再適
    用刑法第59條規定酌減其刑之餘地，附此敘明。
  (四)爰審酌被告有多項與毒品相關之前科紀錄，有卷附臺灣高等
    法院被告前案紀錄表在卷可按，素行不佳；其圖謀小利，鋌
    而走險從事販毒交易，對社會秩序及國民健康危害至深且鉅
    ；本件認定販賣之對象為8人，販賣次數為既遂14次、未遂1
    次，多達15次，惡性不輕，然各次交易之數量、所得均不多
    ，以及被告於警詢、偵訊及本院審理時均坦承犯行，已顯悔
    意，並考量被告犯罪之目的、動機等一切情狀，酌情量處如
    主文所示之刑，並定其應執行之刑，以示儆懲。檢察官雖就
    被告上開販賣第二級毒品之犯行，具體求處各次既遂犯行判
    處有期徒刑 8年以上，並定應執行有期徒刑15年以上，惟本
    院衡酌上述情狀，認就被告犯行分別量處如主文所示之刑，
    並依例定其應執行之刑已足資懲，檢察官上開求刑尚屬過重
    ，併此敘明。
  (五)再者，有犯罪之習慣或因遊蕩或懶惰成習而犯罪者，於刑之
    執行前，令入勞動場所，強制工作，刑法第90條第1項固定
    有明文。然保安處分係針對受處分人將來之危險性所為之處
    置，以達教化、治療之目的，為刑罰之補充制度。我國現行
    刑法採刑罰與保安處分雙軌制，係在維持行為責任之刑罰原
    則下，為協助行為人再社會化之功能，以及改善行為人潛在
    之危險性格，期能達成根治犯罪原因、預防犯罪之特別目的
    。是保安處分中之強制工作，旨在對欠缺正確工作觀念或無
    正常工作因而習慣犯罪者，強制其從事勞動，學習一技之長
    及正確之謀生觀念，使其日後重返社會，能適應社會生活。
    上開刑法第90條第 1項規定，即係本於保安處分應受比例原
    則之規範，使保安處分之宣告，與行為人所為行為之嚴重性
    、行為人所表現之危險性及對於行為人未來行為之期待性相
    當之意旨而制定，由法院視行為人之危險性格，決定應否令
    入勞動處所強制工作，以達預防之目的。而所謂「有犯罪之
    習慣」，則指對於犯罪以為日常之惰性行為，乃一種犯罪之
    習性，至所犯之罪名為何，是否同一，則非所問。本件公訴
    意旨雖請求對被告宣告於刑之執行前令入勞動場所強制工作
    ，然公訴意旨對於如何認定被告有犯罪之習慣或因遊蕩或懶
    惰成習而犯罪，並未論述其緣由，況被告雖曾因施用麻醉藥
    品、毒品，遭法院判處罪刑及送執行觀察勒戒，有前揭臺灣
    高等法院被告前案紀錄表可按，但其前未曾犯販賣毒品罪，
    自難認本件之販賣毒品甲基安非他命犯行具有慣常性，且查
    被告上開販賣第二級毒品犯行對象合計 8人，因販賣毒品所
    取得之價金僅12,500元，所販賣毒品之數量亦非多，足見其
    販賣毒品獲利非鉅，實難僅據此逕認被告對於犯罪已為日常
    之惰性行為或因游蕩或懶惰成習而犯罪者，故本院認尚無宣
    告於刑之執行前，令被告入勞動場所強制工作之必要，亦併
    此敘明。
五、沒收部分：
  (一)扣案之甲基安非他命 1包，為查獲之第二級毒品，屬違禁物
    ，應為被告最後一次販賣第二級毒品甲基安非他命所剩餘之
    毒品，不問屬於犯人與否，應依毒品危害防制條例第18條第
    1 項沒收銷燬，並於最後一次之販賣罪宣告沒收銷燬之（最
    高法院97年度台上字第3618、4068號判決參照）；而直接用
    以盛裝上開毒品之包裝袋既係用於包裹毒品，防其裸露、逸
    出、潮濕，便於持有，且其上均沾黏毒品粉末而無從完全析
    離，俱視為一體，應併為沒收銷燬之，至上開甲基安非他命
    中送鑑用磬部分已不存在，自毋庸為沒收銷燬之宣告，附此
    敘明。
  (二)按毒品危害防制條例第19條第1項前段規定，犯該法第4條至
    第 9條、第12條、第13條或第14條第1項、第2項之罪者，其
    供犯罪所用或因犯罪所得之財物，均沒收之。係採義務沒收
    主義，惟該條文並未特別規定「不問屬於犯人與否，沒收之
    」，是「其供犯罪所用或因犯罪所得之財物」仍應適用刑法
    第38條第 3項前段，以屬於犯人所有者為限，始應予沒收；
    又犯毒品危害防制條例第 4條之罪者，其犯罪所得之財物應
    予沒收，如全部或一部不能沒收時，追徵其價額或以其財產
    抵償之，該條例第19條第 1項規定甚明。由此項規定觀之，
    必限於所得者為金錢以外之其他財物而無法沒收時，始應追
    徵其價額。如所得財物為金錢而無法沒收時，則應以其財產
    抵償之，不發生追徵價額之問題（最高法院93年度臺上字第
    2825號判決、93年度臺上字第4584號判決意旨參照）。查本
    件扣案之SAMSUNG ANYCALL手機 1支（序號000000000000000
    號，含門號0000000000號SIM卡1枚），係供被告聯繫毒品交
    易事宜所用，另扣案之塑膠鏟管 1支，係供被告販賣毒品時
    分撥毒品所用，均為被告所有供本案犯行所用之物等情，業
    據被告自承在卷（本院卷第16頁），均應就被告所犯各次販
    賣第二級毒品罪一併依毒品危害防制條例第19條第 1項之規
    定宣告沒收之（按行動電話服務須以晶片卡即 SIM卡為使用
    介面，因此電信公司於出租行動電話門號予消費者使用時，
    即同時附帶提供晶片卡給消費者作為門號使用之介面，故電
    信公司接受消費者申辦門號並將該門號開通上線時，該晶片
    卡之所有權亦移轉於消費者，該晶片卡即屬被告所有之物，
    附此說明）。至扣案之分裝袋1包，為被告所有，供分裝毒
    品使用，亦據被告供承不諱，然分裝袋於尚未分裝毒品賣出
    前，僅係供販賣毒品預備之物，應依刑法第38條第1項第2款
    規定沒收之（最高法院88年度台上字第1307號判決意旨參照
    ）。另本件被告販賣第二級毒品甲基安非他命所得合計為12
    ,500元，應依毒品危害防制條例第19條第 1項之規定併予諭
    知沒收，如全部或一部不能沒收時，依同條項之規定，應以
    其財產抵償之。
據上論斷，應依刑事訴訟法第299條第 1項前段，98年5月20日公
布修正之毒品危害防制條例第4條第 2項、第17條第2項、第18條
第1項、第19條第1項，刑法第2條第1項但書、第11條、第25條第
2項、第51條第5款、第38條第1項第2款，判決如主文。
本案經檢察甲○○到庭執行職務
中    華    民    國    98    年    11    月    26    日
                  刑事第七庭    審判長法  官  王邁揚
                                      法  官  陳  葳
                                      法  官  林美玲
以上正本證明與原本無異。
如不服本判決應於收受判決後10日內向本院提出上訴書狀，並應
敘述具體理由；其未敘述上訴理由者，應於上訴期間屆滿後20日
內向本院補提理由書（均須按他造當事人之人數附繕本）「切勿
逕送上級法院」。
                                      書記官  黃珮華
中    華    民    國    98    年    11    月    26    日
 附表：
┌───┬────┬────┬───┬────┬────────────┬─────┬───────────┐
│編  號│時    間│地    點│甲基安│價    格│行  為  方  式          │罪      名│宣  告  刑（含  從  刑│
│      │        │        │非他命│(新臺幣)│                        │          │）                    │
│      │        │        │數量  │        │                        │          │                      │
├───┼────┼────┼───┼────┼────────────┼─────┼───────────┤
│  (一)  │98年3月 │乙○○臺│1包   │1,500元 │他威於98年 3月間某日，以│販賣第二級│處有期徒刑參年捌月。扣│
│      │間某日  │中縣大甲│      │        │不詳電話與乙○○所有之09│毒品      │案之SAMSUNG  ANYCALL手│
│      │        │鎮○○路│      │        │00000000號行動電話，聯絡│          │機壹支（序號三五一○七│
│      │        │12巷17號│      │        │毒品甲基安非他命交易事宜│          │0000000000號│
│      │        │居所    │      │        │，雙方約定交易之時間、地│          │，含門號0000000│
│      │        │        │      │        │點、價格數量後，乙○○即│          │四四三號SIM卡壹枚）、 │
│      │        │        │      │        │於左列時間、地點交付毒品│          │分裝袋壹包及塑膠鏟管壹│
│      │        │        │      │        │甲基安非他命1包予他威， │          │支均沒收。            │
│      │        │        │      │        │然他威賒欠價金1,500元， │          │                      │
│      │        │        │      │        │尚未支付。              │          │                      │
├───┼────┼────┼───┼────┼────────────┼─────┼───────────┤
│  (二)  │98年3月 │臺中縣大│1包   │1,000元 │乙○○於98年 3月30日11時│販賣第二級│處有期徒刑參年捌月。扣│
│      │30日上午│甲鎮幼獅│      │        │15分許，以其所有之093670│毒品      │案之SAMSUNG  ANYCALL手│
│      │11時許( │工業區之│      │        │3443號行動電話，與劉崑源│          │機壹支（序號三五一○七│
│      │公訴人雖│某公園內│      │        │持用之0000000000號行動電│          │0000000000號│
│      │更正交付│        │      │        │話聯絡毒品甲基安非他命交│          │，含門號0000000│
│      │之時間為│        │      │        │易事宜，雙方約定交易之時│          │四四三號SIM卡壹枚）、 │
│      │同日10時│        │      │        │間、地點、價格數量後，潘│          │分裝袋壹包及塑膠鏟管壹│
│      │許，惟依│        │      │        │淑玲即於左列時間、地點交│          │支均沒收。未扣案之販賣│
│      │被告與劉│        │      │        │付毒品甲基安非他命1包予 │          │第二級毒品所得財物新臺│
│      │崑源間通│        │      │        │劉崑源，並向之收取價金1,│          │幣壹仟元沒收之，如全部│
│      │聯記錄，│        │      │        │000元。                 │          │或一部不能沒收時，以其│
│      │仍應以同│        │      │        │                        │          │財產抵償之。          │
│      │日11時許│        │      │        │                        │          │                      │
│      │為正確) │        │      │        │                        │          │                      │
├───┼────┼────┼───┼────┼────────────┼─────┼───────────┤
│  (三)  │98年5月 │臺中縣大│1包   │1,500元 │詹達於98年 5月間某日，以│販賣第二級│處有期徒刑參年捌月。扣│
│      │間某日  │甲鎮幼獅│      │        │其持用之門號0000000000號│毒品      │案之SAMSUNG  ANYCALL手│
│      │        │工業區之│      │        │行動電話與乙○○所有之09│          │機壹支（序號三五一○七│
│      │        │某路上  │      │        │00000000號行動電話，聯絡│          │0000000000號│
│      │        │        │      │        │毒品甲基安非他命交易事宜│          │，含門號0000000│
│      │        │        │      │        │，雙方約定交易之時間、地│          │四四三號SIM卡壹枚）、 │
│      │        │        │      │        │點、價格數量後，乙○○即│          │分裝袋壹包及塑膠鏟管壹│
│      │        │        │      │        │於左列時間、地點交付毒品│          │支均沒收。            │
│      │        │        │      │        │甲基安非他命1包予詹達， │          │                      │
│      │        │        │      │        │然詹達賒欠該筆價金1,500 │          │                      │
│      │        │        │      │        │元，尚未支付。          │          │                      │
├───┼────┼────┼───┼────┼────────────┼─────┼───────────┤
│  (四)  │98年5月 │臺中縣大│1包   │1,500元 │詹達於98年 5月間某日，以│販賣第二級│處有期徒刑參年捌月。扣│
│      │間某日  │甲鎮幼獅│      │        │其持用之門號0000000000號│毒品      │案之SAMSUNG  ANYCALL手│
│      │        │工業區之│      │        │行動電話與乙○○所有之09│          │機壹支（序號三五一○七│
│      │        │某路上  │      │        │00000000號行動電話，聯絡│          │0000000000號│
│      │        │        │      │        │毒品甲基安非他命交易事宜│          │，含門號0000000│
│      │        │        │      │        │，雙方約交易之時間、地點│          │四四三號SIM卡壹枚）、 │
│      │        │        │      │        │、價格數量後，乙○○即於│          │分裝袋壹包及塑膠鏟管壹│
│      │        │        │      │        │左列時間、地點交付毒品甲│          │支均沒收。            │
│      │        │        │      │        │基安非他命1包予詹達，然 │          │                      │
│      │        │        │      │        │詹達賒欠該筆價金1,500 元│          │                      │
│      │        │        │      │        │，尚未支付。            │          │                      │
├───┼────┼────┼───┼────┼────────────┼─────┼───────────┤
│  (五)  │98年5月 │臺中縣大│1包   │1,500元 │詹達於98年5月間某日，以 │販賣第二級│處有期徒刑參年捌月。扣│
│      │間某日  │甲鎮幼獅│      │        │其持用之門號0000000000號│毒品      │案之SAMSUNG  ANYCALL手│
│      │        │工業區之│      │        │行動電話與乙○○所有之09│          │機壹支（序號三五一○七│
│      │        │某路上  │      │        │00000000號行動電話，聯絡│          │0000000000號│
│      │        │        │      │        │毒品甲基安非他命交易事宜│          │，含門號0000000│
│      │        │        │      │        │，雙方約定交易之時間、地│          │四四三號SIM卡壹枚）、 │
│      │        │        │      │        │點、價格數量後，乙○○即│          │分裝袋壹包及塑膠鏟管壹│
│      │        │        │      │        │於左列時間、地點交付毒品│          │支均沒收。            │
│      │        │        │      │        │甲基安非他命1包予詹達， │          │                      │
│      │        │        │      │        │然詹達賒欠該筆價金1,500 │          │                      │
│      │        │        │      │        │元，尚未支付。          │          │                      │
├───┼────┼────┼───┼────┼────────────┼─────┼───────────┤
│  (六)  │98年5月6│臺中縣大│1包   │1,500元 │瓦恰拉於98年5月6日20時19│販賣第二級│處有期徒刑參年捌月。扣│
│      │日20時30│甲鎮工六│      │        │分許，以其持用之門號0952│毒品      │案之SAMSUNG  ANYCALL手│
│      │分許    │路41號「│      │        │729994號行動電話與乙○○│          │機壹支（序號三五一○七│
│      │        │環緯工業│      │        │所有之0000000000號行動電│          │0000000000號│
│      │        │股份有限│      │        │話，聯絡毒品甲基安非他命│          │，含門號0000000│
│      │        │公司」宿│      │        │交易事宜，嗣乙○○於左列│          │四四三號SIM卡壹枚）、 │
│      │        │舍前    │      │        │時間、地點交付毒品甲基安│          │分裝袋壹包及塑膠鏟管壹│
│      │        │        │      │        │非他命1包予瓦恰拉，並向 │          │支均沒收。未扣案之販賣│
│      │        │        │      │        │之收取價金1,500元。     │          │第二級毒品所得財物新臺│
│      │        │        │      │        │                        │          │幣壹仟伍佰元沒收之，如│
│      │        │        │      │        │                        │          │全部或一部不能沒收時，│
│      │        │        │      │        │                        │          │以其財產抵償之。      │
├───┼────┼────┼───┼────┼────────────┼─────┼───────────┤
│  (七)  │98年5月 │乙○○臺│1包   │1,500元 │西查於98年5月17日22時26 │販賣第二級│處有期徒刑參年捌月。扣│
│      │17日22時│中縣大甲│      │        │分許，以其持用之門號0983│毒品      │案之SAMSUNG  ANYCALL手│
│      │30分許  │鎮○○路│      │        │042537號行動電話與乙○○│          │機壹支（序號三五一○七│
│      │        │12巷17號│      │        │所有之0000000000號行動電│          │0000000000號│
│      │        │居所    │      │        │話，聯絡毒品甲基安非他命│          │，含門號0000000│
│      │        │        │      │        │交易事宜，嗣乙○○於左列│          │四四三號SIM卡壹枚）、 │
│      │        │        │      │        │時間、地點交付毒品甲基安│          │分裝袋壹包及塑膠鏟管壹│
│      │        │        │      │        │非他命1包予西查，並向之 │          │支均沒收。未扣案之販賣│
│      │        │        │      │        │收取價金1,500元。       │          │第二級毒品所得財物新臺│
│      │        │        │      │        │                        │          │幣壹仟伍佰元沒收之，如│
│      │        │        │      │        │                        │          │全部或一部不能沒收時，│
│      │        │        │      │        │                        │          │以其財產抵償之。      │
├───┼────┼────┼───┼────┼────────────┼─────┼───────────┤
│  (八)  │98年5月 │臺中縣大│1包   │1,500元 │蘇威於98年5月18日11時許 │販賣第二級│處有期徒刑貳年。扣案之│
│      │18日18時│甲鎮中山│      │        │、17時15分許，以其持用之│毒品，未遂│SAMSUNG  ANYCALL手機壹│
│      │17分許  │路2段325│      │        │門號0000000000號行動電話│          │支（序號0000000│
│      │        │號「威輪│      │        │與乙○○所有之0000000000│          │00000000號，含│
│      │        │工業股份│      │        │號行動電話，聯絡毒品甲基│          │門號000000000│
│      │        │有限公司│      │        │安非他命交易事宜（其間以│          │三號SIM卡壹枚）、分裝 │
│      │        │」外    │      │        │「餅乾」作為毒品代號），│          │袋壹包及塑膠鏟管壹支均│
│      │        │        │      │        │乙○○即依約於左列時間，│          │沒收。                │
│      │        │        │      │        │攜帶毒品甲基安非他命1包 │          │                      │
│      │        │        │      │        │至左列地點等候交付，惟因│          │                      │
│      │        │        │      │        │蘇威加班中未能外出拿取，│          │                      │
│      │        │        │      │        │乃未交易成功，因之不遂。│          │                      │
├───┼────┼────┼───┼────┼────────────┼─────┼───────────┤
│  (九)  │98年5月 │臺中縣大│1包   │1,000元 │尼帖於98年5月19日11時54 │販賣第二級│處有期徒刑參年捌月。扣│
│      │19日12時│甲鎮中山│      │        │分許，以其持用之門號0953│毒品      │案之SAMSUNG  ANYCALL手│
│      │許      │路2段325│      │        │540595號行動電話與乙○○│          │機壹支（序號三五一○七│
│      │        │號「威輪│      │        │所有之0000000000號行動電│          │0000000000號│
│      │        │工業股份│      │        │話，聯絡毒品甲基安非他命│          │，含門號0000000│
│      │        │有限公司│      │        │交易事宜（其間以「餅乾」│          │四四三號SIM卡壹枚）、 │
│      │        │」附近路│      │        │作為毒品代號），嗣乙○○│          │分裝袋壹包及塑膠鏟管壹│
│      │        │旁      │      │        │於左列時間、地點交付毒品│          │支均沒收。未扣案之販賣│
│      │        │        │      │        │甲基安非他命1包予尼帖， │          │第二級毒品所得財物新臺│
│      │        │        │      │        │並向之收取價金1,000元。 │          │幣壹仟元沒收之，如全部│
│      │        │        │      │        │                        │          │或一部不能沒收時，以其│
│      │        │        │      │        │                        │          │財產抵償之。          │
├───┼────┼────┼───┼────┼────────────┼─────┼───────────┤
│  (十)  │98年5月 │乙○○臺│1包   │1,500元 │西查於98年5月28日以不詳 │販賣第二級│處有期徒刑參年捌月。扣│
│      │28日21時│中縣大甲│      │        │之電話與乙○○所有之0936│毒品      │案之SAMSUNG  ANYCALL手│
│      │許      │鎮○○路│      │        │703443號行動電話，聯絡毒│          │機壹支（序號三五一○七│
│      │        │12巷17號│      │        │品甲基安非他命交易事宜，│          │0000000000號│
│      │        │居所    │      │        │雙方約定交易之時間、地點│          │，含門號0000000│
│      │        │        │      │        │、價格、數量後，乙○○即│          │四四三號SIM卡壹枚）、 │
│      │        │        │      │        │於左列時間、地點交付毒品│          │分裝袋壹包及塑膠鏟管壹│
│      │        │        │      │        │甲基安非他命1包予西查， │          │支均沒收。未扣案之販賣│
│      │        │        │      │        │並向之收取價金1,500元。 │          │第二級毒品所得財物新臺│
│      │        │        │      │        │                        │          │幣壹仟伍佰元沒收之，如│
│      │        │        │      │        │                        │          │全部或一部不能沒收時，│
│      │        │        │      │        │                        │          │以其財產抵償之。      │
├───┼────┼────┼───┼────┼────────────┼─────┼───────────┤
│  (十一)  │98年6月 │臺中縣大│1包   │1,500元 │蘇威於98年6月16日，以其 │販賣第二級│處有期徒刑參年捌月。扣│
│      │16日19時│甲鎮中山│      │        │持用之門號0000000000號行│毒品      │案之SAMSUNG  ANYCALL手│
│      │許      │路2段325│      │        │動電話與乙○○所有之0936│          │機壹支（序號三五一○七│
│      │        │號「威輪│      │        │703443號行動電話，聯絡毒│          │0000000000號│
│      │        │工業股份│      │        │品甲基安非他命交易事宜，│          │，含門號0000000│
│      │        │有限公司│      │        │雙方約定交易之時間、地點│          │四四三號SIM卡壹枚）、 │
│      │        │」外    │      │        │、價格、數量後，乙○○即│          │分裝袋壹包及塑膠鏟管壹│
│      │        │        │      │        │於左列時間、地點交付毒品│          │支均沒收。未扣案之販賣│
│      │        │        │      │        │甲基安非他命1包予蘇威， │          │第二級毒品所得財物新臺│
│      │        │        │      │        │並向之收取價金1,500元。 │          │幣壹仟伍佰元沒收之，如│
│      │        │        │      │        │                        │          │全部或一部不能沒收時，│
│      │        │        │      │        │                        │          │以其財產抵償之。      │
├───┼────┼────┼───┼────┼────────────┼─────┼───────────┤
│  (十二)  │98年6月1│乙○○臺│1包   │1,000元 │阿庭於98年6月16日某時， │販賣第二級│處有期徒刑參年捌月。扣│
│      │6日21時 │中縣大甲│      │        │以其持用之門號0000000000│毒品      │案之SAMSUNG  ANYCALL手│
│      │許      │鎮○○路│      │        │號行動電話與乙○○所有之│          │機壹支（序號三五一○七│
│      │        │12巷17號│      │        │0000000000號行動電話，聯│          │0000000000號│
│      │        │居所    │      │        │絡毒品甲基安非他命交易事│          │，含門號0000000│
│      │        │        │      │        │宜，雙方約定交易之時間、│          │四四三號SIM卡壹枚）、 │
│      │        │        │      │        │地點、價格、數量後，潘淑│          │分裝袋壹包及塑膠鏟管壹│
│      │        │        │      │        │玲即於左列時間、地點交付│          │支均沒收。未扣案之販賣│
│      │        │        │      │        │毒品甲基安非他命1包予阿 │          │第二級毒品所得財物新臺│
│      │        │        │      │        │庭，並向之收取價金1,000 │          │幣壹仟元沒收之，如全部│
│      │        │        │      │        │元。                    │          │或一部不能沒收時，以其│
│      │        │        │      │        │                        │          │財產抵償之。          │
├───┼────┼────┼───┼────┼────────────┼─────┼───────────┤
│  (十三)  │98年6月 │臺中縣大│1包   │1,500元 │瓦恰拉於98年6月16日某時 │販賣第二級│處有期徒刑參年捌月。扣│
│      │16日21時│甲鎮工六│      │        │，以其持用之門號00000000│毒品      │案之SAMSUNG  ANYCALL手│
│      │許      │路41號「│      │        │94號行動電話與乙○○所有│          │機壹支（序號三五一○七│
│      │        │環緯工業│      │        │之0000000000號行動電話，│          │0000000000號│
│      │        │股份有限│      │        │聯絡毒品甲基安非他命交易│          │，含門號0000000│
│      │        │公司」外│      │        │事宜，雙方約定交易之時間│          │四四三號SIM卡壹枚）、 │
│      │        │        │      │        │、地點、價格、數量後，潘│          │分裝袋壹包及塑膠鏟管壹│
│      │        │        │      │        │淑玲即於左列時間、地點交│          │支均沒收。未扣案之販賣│
│      │        │        │      │        │付毒品甲基安非他命1小包 │          │第二級毒品所得財物新臺│
│      │        │        │      │        │予瓦恰拉，並向之收取價金│          │幣壹仟伍佰元沒收之，如│
│      │        │        │      │        │1,500元。               │          │全部或一部不能沒收時，│
│      │        │        │      │        │                        │          │以其財產抵償之。      │
├───┼────┼────┼───┼────┼────────────┼─────┼───────────┤
│  (十四)  │98年6月 │臺中縣大│1包   │1,000元 │尼帖以其持用之門號095354│販賣第二級│處有期徒刑參年捌月。扣│
│      │17日7時 │甲鎮中山│      │        │0595號行動電話與乙○○所│毒品      │案之SAMSUNG  ANYCALL手│
│      │50分許  │路2段325│      │        │有之0000000000號行動電話│          │機壹支（序號三五一○七│
│      │        │號「威輪│      │        │，聯絡毒品甲基安非他命交│          │0000000000號│
│      │        │工業股份│      │        │易事宜，雙方約定交易之時│          │，含門號0000000│
│      │        │有限公司│      │        │間、地點、價格、數量後，│          │四四三號SIM卡壹枚）、 │
│      │        │」附近路│      │        │乙○○即於左列時間、地點│          │分裝袋壹包及塑膠鏟管壹│
│      │        │旁      │      │        │交付毒品甲基安非他命1 包│          │支均沒收。未扣案之販賣│
│      │        │        │      │        │予尼帖，並向之收取價金  │          │第二級毒品所得財物新臺│
│      │        │        │      │        │1,000元。               │          │幣壹仟元沒收之，如全部│
│      │        │        │      │        │                        │          │或一部不能沒收時，以其│
│      │        │        │      │        │                        │          │財產抵償之。          │
├───┼────┼────┼───┼────┼────────────┼─────┼───────────┤
│  (十五)  │98年6月 │臺中縣大│1包   │1,000元 │尼帖以其持用之門號095354│販賣第二級│處有期徒刑參年捌月；扣│
│      │17日12時│甲鎮中山│      │        │0595號行動電話與乙○○所│毒品      │案之第二級毒品甲基安非│
│      │10分許  │路2段325│      │        │有之0000000000號行動電話│          │他命壹包（驗餘淨重零點│
│      │        │號「威輪│      │        │，聯絡毒品甲基安非他命  │          │參伍肆公克及內含甲基安│
│      │        │工業股份│      │        │交易事宜後，雙方約定交易│          │非他命之包裝袋壹個）沒│
│      │        │有限公司│      │        │之時間、地點、價格、數量│          │收銷燬之。扣案之SAMSUN│
│      │        │」附近路│      │        │後，乙○○即於左列時間、│          │G ANYCALL手機壹支（序 │
│      │        │旁      │      │        │地點交付毒品甲基安非他命│          │號0000000000│
│      │        │        │      │        │1包予尼帖，並向之收取價 │          │七三三一○號，含門號○│
│      │        │        │      │        │金1,000元。             │          │000000000號SI│
│      │        │        │      │        │                        │          │M卡壹枚）、分裝袋壹包 │
│      │        │        │      │        │                        │          │及塑膠鏟管壹支均沒收。│
│      │        │        │      │        │                        │          │未扣案之販賣第二級毒品│
│      │        │        │      │        │                        │          │所得財物新臺幣壹仟元沒│
│      │        │        │      │        │                        │          │收之，如全部或一部不能│
│      │        │        │      │        │                        │          │沒收時，以其財產抵償之│
│      │        │        │      │        │                        │          │。                    │
└───┴────┴────┴───┴────┴────────────┴─────┴───────────┘


司法院資訊處製作；財團法人民間司法改革基金會備份。
